最  高  行  政  法  院  裁  定
                                     100年度裁字第2256號
上  訴  人  聯合報股份有限公司
代  表  人  王必成
被 上訴 人  行政院原住民族委員會
代  表  人  孫大川
上列當事人間原住民族工作權保障法事件，上訴人對於中華民國
100年7月14日臺北高等行政法院100年度訴字第230號判決，提起
上訴，本院裁定如下：
    主  文
上訴駁回。
上訴審訴訟費用由上訴人負擔。
    理  由
一、按對於高等行政法院判決之上訴，非以其違背法令為理由，
    不得為之，行政訴訟法第242條定有明文。依同法第243條第
    1項規定，判決不適用法規或適用不當者，為違背法令；而
    判決有同條第2項所列各款情形之一者，為當然違背法令。
    是當事人對於高等行政法院判決上訴，如依行政訴訟法第24
    3條第1項規定，以高等行政法院判決有不適用法規或適用不
    當為理由時，其上訴狀或理由書應有具體之指摘，並揭示該
    法規之條項或其內容；若係成文法以外之法則，應揭示該法
    則之旨趣；倘為司法院解釋或本院之判例，則應揭示該判解
    之字號或其內容。如以行政訴訟法第243條第2項所列各款情
    形為理由時，其上訴狀或理由書，應揭示合於該條項各款之
    事實。上訴狀或理由書如未依此項方法表明，或其所表明者
    與上開法條規定不合時，即難認為已對高等行政法院判決之
    違背法令有具體之指摘，其上訴自難認為合法。
二、本件被上訴人以上訴人標得新北市八里區公所「訂閱95年度
    村長及鄰長報紙」等153件採購案，於民國95年10月1日至97
    年12月31日履約期間內僱用員工總人數逾1百人，惟進用原
    住民人數未達原住民族工作權保障法第12條第1項之標準，
    乃依同條第3項規定，以99年8月3日原民衛字第0990041469
    號處分書，追繳上訴人原住民就業代金新臺幣（下同）8,20
    0,512元。上訴人不服，循序提起行政訴訟，經原審法院判
    決駁回。
三、上訴人對於原判決上訴，主張：（一）政府採購法與原住民
    族工作權保障法中之「採購」範圍各有不同，上訴人在所接
    觸之政府標案中，僅係立於履約輔助地位，非屬應適用於原
    住民族工作權保障法之案件，被上訴人自不應以該法相繩，
    要求上訴人補繳代金，原判決適用法令顯有不當。（二）原
    住民族工作權保障法第12條第1項規定，所稱參與政府機關
    購案得標之廠商人數，應以得標廠商實際負責履約之單位員
    工人數為據，原判決仍以該得標廠商全體員工人數計算，即
    屬適用法規不當之違法。（三）縱認本件仍須補繳原住民就
    業代金，其金額亦應比照上訴人公司實際執行之工作天數計
    算，以符公平及比例原則，然原判決在未憑證據之情況下，
    率爾分別認定廣告有前置作業期間等，並據此就各採購案實
    際履約期間為不同之期間計算認定，其訴訟程序上具有重大
    之瑕疵，顯無端增加人民之負擔，與原住民族工作權保障法
    之立法意旨有所扞格。（四）被上訴人對其原處分所本之各
    標案，未善盡舉證責任，原審並拒絕提供上訴人實際僱用原
    住民之資料來源，致上訴人難以查證且無從核對計算基礎，
    故原判決遽以被上訴人認定之實際僱用原住民人數為依據，
    實已違反明確性原則，其訴訟程序上有重大之瑕疵。（五）
    原住民族工作權保障法第12條第1項規定因立法不當，修正
    草案已建議將之刪除，足認其執行面確有事實上之困難及不
    符比例原則之處等語，雖以該判決違背法令為由，核其上訴
    理由，係就原判決已論斷及指駁不採者，復執陳詞再為爭議
    ，暨執尚屬修正草案之規定指摘原判決適用法規不當，或係
    對原審取捨證據認定事實之職權行使又為爭執，難認對原判
    決如何違背法令已有具體之指摘。是上訴人提起上訴，依首
    開規定及說明，為不合法，應予駁回。
四、據上論結，本件上訴為不合法。依行政訴訟法第249條第1項
    前段、第104條、民事訴訟法第95條、第78條，裁定如主文
    。
中    華    民    國    100   年    9     月    15    日
                    最高行政法院第七庭
                        審判長法官  蔡  進  田
                              法官  楊  惠  欽
                              法官  吳  東  都
                              法官  陳  金  圍
                              法官  江  幸  垠

以  上  正  本  證  明  與  原  本  無  異
中    華    民    國    100   年    9     月    16    日
                              書記官  邱  彰  德